臺灣高等法院高雄分院刑事裁定
111年度抗字第298號
抗  告  人  
即  聲請人  臺灣高雄地方檢察署檢察官
受  刑  人  洪煒翔



上列抗告人因受刑人違反兒童及少年性交易防制條例等案件，不
服臺灣高雄地方法院中華民國111年9月15日假釋期中付保護管束
之裁定(111年度聲字第1605號)，提起抗告，本院裁定如下：
    主  文
原裁定關於「甲○○假釋中付保護管束，並應於保護管束期間內禁
止對兒童及少年實施不法侵害之行為」部分，撤銷。
檢察官就上開撤銷部分之聲請駁回。
    理  由
一、原裁定意旨略以：受刑人甲○○（下稱受刑人）前因引誘未滿
    18歲之人製造猥褻行為之電子訊號而違反兒童及少年性交易
    防制條例（已更名為兒童及少年性剝削防制條例）及違反毒
    品危害防制條例等案件，經臺灣高雄地方法院（下稱高雄地
    院）裁定應執行有期徒刑1年7月確定，於民國110年8月10日
    入監執行，目前在法務部矯正署臺東監獄東成分監執行中，
    嗣法務部核准假釋，經審酌受刑人所犯罪名，為避免受刑人
    再有以金錢誘使未滿18歲者製造猥褻行為之電子訊號而影響
    兒童、少年身心健全發展，確有必要依兒童及少年福利與權
    益保障法（下稱兒少保障法）第112條之1第2項第1款規定施
    以約束，乃依檢察官之聲請，裁定受刑人「假釋中付保護管
    束，並應於保護管束期間內禁止對兒童及少年實施不法侵害
    之行為」；暨以檢察官未檢附釋明必要性之資料為由，駁回
    其另依同條項第2、3款之其他聲請。
二、抗告意旨略以：因法務部矯正署作業疏失，致臺灣高雄地方
    檢察署（下稱高雄地檢）檢察官前就「受刑人報經法務部於
    111年9月13日核准假釋」乙情，有所誤認，進而於111年9月
    14日誤提受刑人假釋付保護管束暨相關應遵守事項之聲請，
    實際上受刑人刻乃報請假釋中尚未獲准，原審不查同誤認前
    情，所裁定受刑人假釋中付保護管束暨保護管束期間應遵守
    事項之部分，自無可維持，為此提出抗告（原審駁回檢察官
    依兒少保障法第112條之1第2項第2、3款規定所為聲請之部
    分，係屬允當，不在本件抗告之列），求予撤銷就該部分並
    自為適法之裁定等語。
三、按假釋出獄者，在假釋中付保護管束，刑法第93條第2項定
    有明文。查受刑人前因引誘未滿18歲之人製造猥褻行為之電
    子訊號等罪，分經高雄地院判決確定，嗣再經該院裁定應執
    行之刑為有期徒刑1年7月，於110年8月10日入監執行，目前
    在法務部矯正署臺東監獄東成分監執行中，有臺灣高等法院
    被告前案紀錄表在卷可稽，並經本院職權核閱檢察官所檢送
    之高雄地檢111年度執聲付字第302號案卷核閱屬實。而受刑
    人之假釋仍在申請中，尚未獲准，則有高雄地檢111年9月16
    日、本院111年10月7日公務電話查詢紀錄單各1份存卷可稽
    。受刑人既未獲准假釋，則檢察官聲請受刑人在假釋中付保
    護管束暨相關應遵守事項，即於法未合。原裁定准予受刑人
    「假釋中付保護管束，並應於保護管束期間內禁止對兒童及
    少年實施不法侵害之行為」，自同有違誤。抗告意旨指摘原
    裁定此部分不當，為有理由，爰將原裁定此部分予以撤銷，
    並自為駁回此部分聲請之裁定。
據上論結，應依刑事訴訟法第413條，裁定如主文。
中　　華　　民　　國　　111 　年　　10　　月　　11　　日
                  刑事第二庭    審判長法  官  孫啓強
                                      法  官  范惠瑩
                                      法  官  莊珮吟
以上正本證明與原本無異。　　　　　　　　　　　　　　　　
本件不得再抗告。
中　　華　　民　　國　　111 　年　　10　　月　　11　　日
                                      書記官  唐奇燕